# 关于客户承担利息费用的应收账款保理业务的账务问题

提问人：xiaoben228 时间：2017-09-24 23:00:15
各位好： 我公司经客户介绍，与保理商签订应收账款保理合同，保理商把贷款支付给我公司，但应收账款的手续费及利息均由客户承担，保理商监管的账户是客户的收款账户。 支付手续费和利息的时候由客户先行付给我司，然后由我司支付给保理商。一年到期后我司将借款还给保理商。像这种业务应该如何做账务处理？
我想的是， 1 ）收到保理商的贷款时： 借：银行存款 贷：短期借款 2 ）收到客户支付的手续费和利息款项时：
借：银行存款 贷：其他应付款 3 ）支付保理商手续费和利息时： 借：其他应付款 贷：银行存款
但这样处理感觉很奇怪，我们公司有短期借款，但却没有利息费用，这样是不是不合理？

回答人：chenyiwei
理论上，因为你公司到期只需归还本金，利息是代收代付的，因此该短期借款初始确认时的公允价值（未来归还本金的现金流量的折现值）小于其名义金额，折现值与名义金额之间的差额应确认为一项营业外收入；相应地，该项借款在存续期间应按实际利率法确认利息支出，借记财务费用，贷记短期借款，即该项短期借款的账面价值逐月增加，到约定还款日等于本金的名义金额。

提问人：一叶飞刀 时间：2017-09-26 15:10:49
如果由于不承担利息而确认营业外收入，那么营业收入导致的远期收款是不是要营业外支出？

回答人：chenyiwei
不会。但该借款的存续期间将有按照实际利率法确认的利息支出。